

28922, Madrid.



noecasado79@gmail.com



+34 620660490



/in/noeliacasado



/noeliacasado.medium.com/

Noelia Casado del Valle

Diseñadora UX/UI - Maquetadora Web

Diseñador y maquetador web con 15 años de experiencia en el sector digital. He desarrollado proyectos de gran envergadura como las webs muyinteresante.es o serpadres.es. AcostumbradA a formar parte de equipos multidisciplinares realizando trabajos tanto de maquetación como de diseño. Proyectos bajo diferentes tecnologías como los frameworks Joomla, Wordpress, Symfony y Bootstrap.

Actualmente estoy ampliando mi formación en el campo del diseño de la experiencia del usuario y la usabilidad. Acabo de terminar el UX/UI Design bootcamp en Ironhack (Design thinking, user research, wireframing, prototyping).

Preocupada por el usuario y el píxel, aplicando siempre el mobile first.

TOOLS

HTML





SASS



CSS3

BOOTSTRAP



PHOTOSHOP



ILLUSTRATOR



ADOBE XD



FIGMA







GIT

WORDPRESS





VISUAL STUDIO

MIRO

EDUCACIÓN

2021- 2021 O Bootcamp UX/UI Designer

Ironhack

2020 - 2020 🔾

UX/UI Design Online Uxer School

2015 - 2015

Curso Community Management

U.N.E.D

1997 - 2002 (

Licenciatura de Periodismo Universidad Complutense de Madrid

EXPERIENCIA

2008 - 2020 ● Diseño y maquetación web Gyj España / Zinet Media Group

> Durante los 12 años en la empresa realicé trabajos de diseño, maquetación y mantenimiento de las webs Muy interesante, Marie Claire, Mía, Ser Padres, Muy Historia, Muy Negocios y Economía, Delooks, Mega interesante, Cosmopolitan y Geo.

> Tecnologías: HML5, CSS3, SASS, BEM, Git, Wordpress, Adobe Creative Suite. Frameworks: Bootstrap y Symfony.

• También diseñé, desarrollé y activé campañas publicitarias en los sitios web de la editorial: branded content, banners, newsletters.

 Diseño y maquetación de newsletters en las plataformas Cheetahmail y MDirector adaptadas a todos los servidores de correo.

 Aplicación de sistema de trabajo siguiendo metodologías de desarrollo ágil: Scrum.

2007 - 2008

2006 - 2007

Web layout Montejava

> Implementé la maquetación del proyecto web del cliente, realizando la maquetación en Joomla CMS de más de 8 sites y blogs en Wordpress.

Responsable del departamento de maquetación

Coordiné y supervisé el trabajo de maquetación de

Realización de la localización e internacionalización

de productos digitales en diferentes idiomas.

Linguaserve Internacionalización de servicios

SKILLS

- · User Research
- · Lean UX
- · Usability Testing
- Design System
- · Arquitectura de información
- · Metodologá Agile
- · Prototipado rápido
- · Habilidades de comunicación y empatía
- · Trabajo en equipo
- · Pensamiento crítico y creativo

2003 - 2005 (

Maquetación y asistente de Diseño

un equipo de más de 10 personas.

Margen Multimedia

- Maquetación de proyectos web y en papel, edición de contenidos y documentación.
- Apoyo al equipo de diseño mediante la realización de diseños gráficos para marcas o presentaciones.

IDIOMAS

Inglés: Nivel básico

Español: Nativo